【裁判字號】    98,中簡上,115
【裁判日期】    980317
【裁判案由】    竊盜
【裁判全文】
臺灣臺中地方法院刑事判決           98年度中簡上字第115號
上  訴  人  臺灣臺中地方法院檢察署檢察官
上  訴  人
即被    告  乙○○
上列上訴人因被告犯竊盜案件，不服本院臺中簡易庭中華民國97
年12月10日97年度中簡字第3577號第一審簡易判決（聲請簡易判
決處刑案號：臺灣臺中地方法院檢察署97年度偵字第24341號）
提起上訴，本院合議庭認不得以簡易判決處刑，改依通常程序為
第一審判決如下：
    主  文
原判決撤銷。
本件公訴不受理。
    理  由
一、本件聲請簡易判決處刑意旨略以：被告乙○○意圖為自己不
    法之所有，攜帶客觀上具危險性，足以對人之生命、身體、
    安全產生危害，可供兇器使用之扳手1支、老虎鉗1支及螺絲
    起子2支，於民國97年10月1日中午12時50分許，至甲○○居
    住之臺中縣太平市○○○街36號住宅處，先以上揭工具破壞
    門鎖後進入屋內（毀損及侵入住宅部分未據告訴），竊取甲
    ○○所有放置在屋內之手錶2只、銀質紀念幣（中國鋼鐵公
    司）1枚、大潤發提貨券（每張面額新臺幣520元）4張、存
    摺3本、現金1萬9800元、項鍊4條、印章15枚（共值約3萬
    5000元）。乙○○得手後，將之藏置於自備之藍色背包內。
    適甲○○返家發現大門遭破壞，乃立即報警，經警趕赴現場
    ，在該房屋後門，當場逮捕在屋內正欲離去之乙○○，並扣
    得上揭贓物及其所有扳手1支、老虎鉗1支、螺絲起子2支、
    棉質1雙等工具。因認被告涉有刑法第321條第1項第3款之攜
    帶兇器竊盜罪嫌。
二、按告訴乃論之罪，告訴人於第一審辯論終結前，得撤回其告
    訴；又告訴經撤回者，應諭知不受理之判決，並得不經言詞
    辯論為之，刑事訴訟法第238條第1項、第303條第3款、第30
    7條，分別定有明文。
三、經查本件被告乙○○被訴犯有刑法第29章第321條第1項第3
    款之攜帶兇器竊盜罪，惟被告為告訴人甲○○之姨丈，屬三
    等姻親關係（告訴人甲○○之母宋盧秀葉【次女，冠夫姓】
    ，為被告乙○○配偶盧秀珠之胞姐【肆女】），此有被告之
    戶籍謄本及其配偶盧秀珠之全戶戶籍登記謄本各1份在卷可
    稽（見本院卷）。而於直系血親、配偶或同財共居親屬之間
    ，犯本章之罪者，得免除其刑。前項親屬或其他五親等內血
    親或三親等內姻親之間，犯本章之罪者，須告訴乃論。刑法
    第324條定有明文，則依刑法第324條第2項規定，本件被告
    所犯者係屬告訴乃論之罪，茲據告訴人甲○○於97年12月10
    日第一審簡易判決處刑前，於97年10月13日、11月17日具狀
    撤回告訴，此有撤回告訴狀各1份在卷可稽，則依前揭法律
    規定，本件即應為不受理判決。原審疏未詳究上情，即有可
    議之處，檢察官及被告上訴意旨指摘原判決不當，為有理由
    ，自應由本院予以撤銷改判，另諭知公訴不受理之判決，並
    不經言詞辯論為之。
四、按檢察官聲請以簡易判決處刑之案件，經法院認為有第451
    條之1第4項但書之情形者，應適用通常訴訟程序審判之，刑
    事訴訟法第452條定有明文；且對於簡易判決之上訴，準用
    刑事訴訟法第三編第一章及第二章之規定，管轄第二審之地
    方法院合議庭受理簡易判決上訴案件，應依通常程序審理。
    其認案件有刑事訴訟法第452條之情形者，應撤銷原判決，
    逕依通常程序為第一審判決，法院辦理刑事訴訟簡易程序案
    件應行注意事項第14項亦有規定。查本案於審理後，認應為
    不受理判決之諭知，既如上述，亦即有刑事訴訟法第451條
    之1第4項但書第3款之情形，自應由本院將原判決撤銷，改
    依第一審通常程序而為判決。
據上論斷，應依刑事訴訟法第455條之1第1項、第3項、第452條
、第369條第1項前段、第364條、第303條第3款、第307條，判決
如主文。
中    華    民    國    98    年    3     月    17    日
                  刑事第十七庭  審判長法  官   高文崇
                                      法  官   林世民
                                      法  官   洪堯讚
以上正本證明與原本無異。
如不服本判決，應於收受送達後10日內向本院提出上訴書狀，並
應敘述具體理由；其未敘述上訴理由者，應於上訴期間屆滿後20
日內向本院補提理由書（均須按他造當事人之人數附繕本）「切
勿逕送上級法院」。
                                      書記官   沈慧玲
中    華    民    國    98    年    3     月    17    日


司法院資訊處製作；財團法人民間司法改革基金會備份。
